【裁判字號】    99,上易,327
【裁判日期】    990804
【裁判案由】    贓物等
【裁判全文】
臺灣高等法院臺南分院刑事判決         99年度上易字第327號
上  訴  人
即  被  告  ｒ○○
上列上訴人因贓物等案件，不服臺灣台南地方法院98年度易字第
1655號中華民國93年3月3日第一審判決（起訴案號：臺灣台南地
方法院檢察署98年度偵字第12127、12130、14255、14932、1554
6號），提起上訴，本院判決如下：
    主  文
原判決關於附表一編號46及附表二編號9部分暨定執行刑、強制
工作部分均撤銷。
ｒ○○所犯如附表一編號46及附表二編號9所示二罪，各處如附
表一編號46及附表二編號9宣告刑欄所示之刑。
其餘上訴（附表一除編號46外及附表二除編號9外之其餘編號犯
行）駁回。
上開第二項撤銷部分所處之刑與上訴駁回部分所處之刑，應執行
有期徒刑年肆月，扣案黑色釣魚竿壹支、手電筒貳支、Ｙ字型
扳手壹支及老虎鉗壹支均沒收，並應於刑之執行前，令入勞動場
所強制工作年。
    事  實
一、ｒ○○因積欠賭債無力償還，且沈溺於毒癮，需款購買毒品
    施用，竟基於為自己不法所有之犯意，單獨或夥同與其有犯
    意聯絡之女友藍照鎔（所涉犯共同竊盜部分原審法院審理中
    ）或友人曾義烜（所涉犯共同竊盜及收受、牙保及故買贓物
    部分，業經原審法院判處有期徒刑一年在案）：
（一）分別於如附表一、二所示之時間、地點，以如附表一、二
      所示之方法，各竊得如附表一、二所示之被害人Ｒ○○等
      之腳踏車等財物後，即交付或販賣予知悉該等財物為贓物
      之蘇國安、吳寶宗、吳孟達、吳金山、戴春嬌、李銀花、
      陳福賢（以上七人所涉牙保及故買贓物部分均經檢察官為
      緩起訴處分確定）、曾義烜以資轉賣牟利。
（二）ｒ○○於如附表二編號3所示時間 、地點竊得被害人戌○
      ○之妻董蘇台之臺灣企銀仁德分行帳號為00000000000號
      帳戶之提款卡後，竟意圖為自己不法之所有，持該提款卡
      至臺南市北區某自動提款機處，以偽以董蘇台身分鍵入密
      碼之不正方法，自該自動提款機詐得董蘇台存放於臺灣企
      銀之存款共新臺幣（下同）十萬元後供己花用殆盡。
（三）ｒ○○於如附表二編號5所示時間 、地點竊得被害人亥○
      ○所有車號0931-GF號自小客車上之車牌兩面後 ，遂以在
      車牌號碼 F下方貼上雙面膠並以黑色簽字筆及黑色油漆筆
      塗抹之方式，將車牌號碼變造為0931-GE後 ，懸掛於其在
      如附表二編號2所示時間 、地點所竊得被害人壬○○所有
      車號為3S-2580號自小客車上使用 ，以避免警方查緝，足
      以生損害於壬○○、亥○○及監理機關對車輛號牌管理及
      警察機關對於交通、治安稽查之正確性。嗣警經據報後，
      經多日佈線調查，自民國（下同）98年8月25日起，持臺
      灣臺南地方法院檢察署檢察官所製發之拘票陸續將藍照鎔
      、曾義烜、吳金山、戴春嬌、吳寶宗、吳孟達、李銀花、
      陳福賢及ｒ○○等人拘提到案，並扣得如附表一、二所示
      物品及ｒ○○所有供其竊盜時所用之手電筒二支、黑色釣
      魚竿、Y字扳手及老虎鉗各一支，ｒ○○自知其他共犯均
      已落網並交代案情及贓物，已無法逃避法律制裁，遂另就
      未經警察機關發覺，如附表一編號39至42、46至73、附表
      二編號1、3、4、9所示之犯行，自首並接受裁判。
二、案經臺南縣警察局善化分局、臺南市警察局第六分局報告臺
    灣臺南地方法院檢察署檢察官偵查起訴。
    理  由
一、認定犯罪事實所憑之證據及理由
（一）公訴人及被告，均同意下述之供述或非供述證據之證據能
      力，本院審酌前開證據之作成或取得之狀況，並無非法或
      不當取證之情事，且亦無顯不可信之情況，並無證據力明
      顯過低之情形，復經本院於審判期日就上開證據依法進行
      調查、辯論，依刑事訴訟法第159條之5規定，均具有證據
      能力，合先敘明。
（二）前揭犯罪事實，迭據被告ｒ○○於偵審中坦承不諱，核與
      證人藍照鎔、曾義烜於警詢、偵查及原審訊問時所供共同
      竊盜或牙保及故買贓物之情節、證人吳金山、戴春嬌、吳
      寶宗、吳孟達、蘇國安、李銀花、陳福賢於警詢、偵查中
      所述牙保及故買贓物之情形，及如附表一、二所示被害人
      即證人Ｒ○○等於警詢中所證其等腳踏車等財物被竊情節
      均大致相符，並有搜索扣押筆錄暨扣押物品清單、贓物認
      領保管單、車輛尋獲電腦輸入單、失車唯讀案件基本資料
      、腳踏車保證卡、腳踏車購買證明書、自行車車主資料登
      錄申請表、統一發票、蒐證照片、作案現場查證照片、監
      視錄影翻拍照片及扣案贓車照片各多紙在卷可稽，足認被
      告ｒ○○上開自白核與事實相符，應堪採信。是本件事證
      明確，被告犯行洵堪認定，應予依法論科。
二、論罪科刑之理由
（一）按刑法第321條第1項第3款之攜帶兇器竊盜罪，其所謂「
      兇器」，其種類並無限制，凡客觀上足以對人之生命、身
      體、安全構成威脅，具有危險性之兇器均屬之，且只需行
      竊時攜帶此種具有危險性之兇器為已足，並不以攜帶之初
      有行兇之意圖為必要。查本件扣案之Ｙ字型扳手及老虎鉗
      各一支，均屬金屬材質且質地剛硬，又其前端鋒利足以扳
      開或切斷鐵件，客觀上已足對人之生命、身體、安全構成
      威脅，自屬兇器之一種 ，是被告ｒ○○於如附表二編號5
      、9所示之時、地 ，持前揭工具竊取被害人亥○○及玄○
      ○所有之車號0931-GF號、F5-9725號自小客車車牌各兩面
      ， 核其所為即係犯刑法第321條第1項第3款攜帶兇器竊盜
      罪。復按豆腐店工人因店房與他人倉庫毗連，見隔牆有裂
      縫，遂用竹片伸入倉庫，使穀子流出，以麻袋盛之，碾成
      白米後交由店主共同食用。其用竹片伸入倉庫竊取財物，
      係與逾越牆垣竊盜發生同樣結果之行為，自已構成刑法第
      321條第1項第2款之罪，有最高法院42年台上字第359號判
      例可資參照，則本件被告ｒ○○於如附表二編號1至7所示
      時、地，分別以釣竿懸掛釣鉤，持手電筒照明，自被害人
      Ａ○○等人住處鐵捲門通氣口縫隙進入，先竊取置於車庫
      內之鐵捲門遙控器後，再以遙控器開啟鐵捲門入內竊盜，
      所為已使該鐵捲門失其防閑之效用，係與踰越門扇竊盜發
      生同樣結果之行為，則揆諸前揭判例之見解，自已構成刑
      法第321條第1項第2款之踰越門扇竊盜罪。 另按汽車牌照
      為公路監理機關所發給，固具有公文書性質，惟汽車牌照
      僅為行車之許可憑證 ，自屬於刑法第212條所列特許證之
      一種；又刑法上之行使變造文書罪，重在保護文書公共信
      用之利益，凡行為人提出變造之文書，充作真正之文書，
      並對其內容有所主張，足以生損害於公眾或他人，即已成
      立犯罪，至其行使之目的能否達到，則在所不問，是被告
      ｒ○○於如附表二編號5所示被害人亥○○所有之車號093
      1-GF號自小客車車牌兩面後，將其號碼變造為0931-GE號
      後懸掛於所竊得之贓車上駕駛外出，所為即已該當刑法第
      216條、第212條之行使變造特種文書罪。
（二）
    １是核被告ｒ○○所為 ， 就附表一部份所犯分別為刑法第
      320條第1項之普通竊盜罪及同法第321條第1項之夜間侵入
      住宅竊盜罪（詳細論罪科刑如附表一所示）；另就附表二
      編號1、2、4、6、7部分，均係犯刑法第321條第1項第1款
      、第2款之夜間踰越門扇侵入住宅竊盜罪；附表二編號3部
      分係犯刑法第321條第1項第1款、第2款夜間踰越門扇侵入
      住宅竊盜罪及同法第339條之2第 1項不正利用自動付款設
      備詐欺罪；附表二編號5部分則係犯刑法第216條 、第212
      條之行使變造特種文書罪及同法第321條第1項第2款、第3
      款之攜帶兇器踰越門扇竊盜罪；附表二編號8 、10部分則
      均係犯刑法第320條第1項之普通竊盜罪 ；另附表二編號9
      部分則係犯刑法第321條第1項第 3款之攜帶兇器竊盜罪。
      又被告ｒ○○與同案被告藍照鎔間，就如附表一編號13、
      36及43之竊盜犯行，及其與同案被告曾義烜間，就如附表
      二編號8之犯行 ，分別有犯意聯絡及行為分擔，均為共同
      正犯 。另被告ｒ○○變造0931-GF號自小客車車牌兩面之
      特種文書之低度行為，應為其行使該變造特種文書之高度
      行為所吸收，不另論罪。公訴意旨雖漏未載明被告ｒ○○
      所犯如附表二編號 1至7部分犯行及如附表二編號5部分之
      犯行 ，尚各涉有刑法第321條第1項第2款之踰越門扇竊盜
      罪及同法第216條、第212條之行使變造特種文書罪，然其
      此部分犯行業經檢察官於起訴書犯罪事實欄及附表內詳載
      ，本院自得就此部分依法予以審理。另公訴意旨認被告ｒ
      ○○於如附表二編號2及編號10所為 ，應分別成立刑法第
      320條第1項普通竊盜罪及同法第321條第1項之加重竊盜罪
      ，惟如附表二編號2之犯罪事實，係被告於98年8月中旬某
      日夜間12時許，前往被害人壬○○位於臺南縣永康市○○
      街193巷3號地下室車庫，以釣竿伸入鐵捲門縫隙內竊取遙
      控器打開鐵捲門後入內行竊一節，業據被告於警詢中供述
      明確（見南縣善警偵0000000000號卷第11頁），非起訴書
      附表所載係於98年8月13日上午7時許所為，是其所為業已
      該當刑法第321條第1項第1款、第2款之夜間踰越門扇侵入
      住宅竊盜罪；又被告於98年8月16日凌晨零時56分許至「
      御宿汽車旅館」231號房休息，退房時竊取房內HERAN牌液
      晶電視一台離去，所為應僅該當刑法第320條第1項之普通
      竊盜罪，亦非檢察官起訴書所載之同法第321條第1項之罪
      ，此部分起訴法條應予變更。另被告ｒ○○多次以一竊盜
      行為，同時在同一處所竊取不同被害人所有之腳踏車得手
      ，而侵害不同人之財產法益，（(1)如附表一編號36、43號
      被害人天○○及ｈ○○所有之腳踏車各一台、(2)如附表一
      編號15、24號被害人ｃ○○、黃昆堂所有之腳踏車各一台
      、(3)如附表一編號48、49號被害人Ｃ○○、張貴芳所有之
      腳踏車各一台），均為想像競合犯，應依刑法第55條之規
      定，各僅以一罪論。此外，被告ｒ○○所犯上開各罪，犯
      意各別、行為互異，應予分論併罰。
    ２本件被告經查獲後，經警詢及其是否另犯他案時，而在其
      他同案共犯或證人即藍照鎔、曾義烜、吳金山、戴春嬌、
      吳寶宗、吳孟達、李銀花、陳福賢尚未向警供出犯行及交
      付所牙保、故買之贓物前，主動供出另犯如附表一編號39
      至42、46至73、附表二編號1、3、4、9所示之竊盜等犯行
      ，並靜候裁判，警方始發覺上開竊案之行為人係被告等情
      ，有被告歷次警詢筆錄在卷可考，自已符合自首之規定，
      均應依刑法第62條前段之規定，減輕其刑。
    ３被告上訴主張附表一編號4、8及附表二編號8 、10之犯行
      亦符合自首之規定云云。惟查：
      (1)附表一編號4部分，警方早於98年8月26日扣得警卷照片
        編號4號之捷安特小摺 ，又據吳金山與戴春嬌之供述與
        指認（見警卷第二冊第209 頁、第255頁），已於98年8
        月27日得知竊賊即為被告ｒ○○ ，而ｒ○○遲至98年9
        月7日始向警方坦承偷單車等事實 （見警卷第一冊第47
        至48頁），亦據證人即臺南縣警察局善化分局小隊長陳
        炳儒證述明確 （見本院卷99年7月21日筆錄第2至6頁）
        ，則被告此部分犯行，並不合乎自首之規定，堪予認定
        。
      (2)附表一編號8部分，警方於98年8月27日已知橘色 AWISE
        牌單車係洪志堅向曾義烜所購買，又據曾義烜之供述，
        已於98年8月27日得知竊賊即為被告ｒ○○ （見警卷第
        二冊第172至176頁） ，而ｒ○○遲至98年9月11日始向
        警方坦承偷單車等事實（見警卷第一冊第47至48頁），
        亦據證人陳炳儒證述明確 （見本院卷99年7月21日筆錄
        第2至6頁），則被告此部分犯行，並不合乎自首之規定
        ，亦堪認定。
      (3)附表二編號8部分 ，警方於98年9月1日從蘇國安處查到
        汽車音響一組，並據蘇國安之供述，已於98年9月1日得
        知竊賊即為被告ｒ○○（見警卷第六冊第894頁），而
        ｒ○○遲至98年9月2日始向警方坦承偷單車等事實（見
        警卷第一冊第37至40頁），亦據證人陳炳儒證述明確（
        見本院卷99年7月21日筆錄第2至6頁），則被告此部分
        犯行，並不合乎自首之規定，亦堪認定。
      (4)附表二編號10部分，警方於98年9月1日從蘇國安處查到
        42吋HERAN牌液晶電視一台，並據蘇國安之供述， 已於
        98年9月1日得知竊賊即為被告ｒ○○（見警卷第二冊第
        271至272頁），而ｒ○○遲至98年9月2日始向警方坦承
        偷單車等事實（見警卷第一冊第39頁），亦據證人陳炳
        儒證述明確（見本院卷99年7月21日筆錄第2至6頁），
        則被告此部分犯行，並不合乎自首之規定，亦堪認定。
（三）上訴駁回部分 （附表一除編號46外及附表二除編號9外之
      其餘編號犯行）。原審依上開事證，適用前述法律，並審
      酌被告之素行非佳，又正值青年且身強體壯，竟不思以正
      途賺取生活所需財物，竟因積欠賭債無力償還，且沈溺於
      毒癮，需款購買毒品施用，及自98年3月起至8月止，在臺
      南及高雄縣市各地竊取價值由數千元至數十萬元之高價腳
      踏車達七、八十餘輛後低價轉賣牟利，所得獲利早已逾被
      告所自承之四十萬元，除其中五十二台已返還被害人外，
      其餘均因流向不明，亦未賠償被害人之損害，造成被害人
      蒙受損害非輕 ，又被告甚於98年8月後，竟另創以手電筒
      照明輔助之方式，多於夜間以釣竿伸入被害人鐵捲門縫隙
      內釣取車庫內之遙控器後打開鐵捲門之方法，進入被害人
      家中肆無忌憚行竊車輛、現金、洋酒、勞力士手錶等各種
      貴重物品後轉賣換現，並持被害人銀行提款卡至提款金盜
      領現金花用，所為侵害他人期待和平與安全之居住權益甚
      鉅，影響社會治安情節重大，且本件多係被告於前案竊盜
      案件偵查中（臺灣臺南地方法院檢察署98年度偵字第4928
      號案件，犯罪型態亦係被告於臺南縣市各地大量竊取單車
      轉賣牟利）經檢察官於98年5月6日交保後短短三個月內所
      為，顯見被告自始即無悔意，早已為毒癮及竊盜厚利蒙蔽
      其心，惟其犯後坦承犯行，態度尚可，且於遭警查獲後即
      配合警方將已自其與同案共犯處起出之腳踏車返還予被害
      人，並就三十餘件未經警發覺之竊盜等案件自首並接受裁
      判，尚屬良心未泯等一切情狀，分別量處如附表一、二宣
      告刑欄所示之刑。並以扣案之黑色釣魚竿一支、手電筒二
      支、Ｙ字型扳手一支及老虎鉗一支，均為被告ｒ○○所有
      ，且係供其為本案竊盜犯行所用之物一節，業據被告供承
      在卷，爰均依刑法第38條第1項第2款之規定宣告沒收。另
      被告用以竊取如附表二編號八被害人所有車號3L-1472號
      自小客車之鑰匙一把，及被告於如附表二編號五所示時、
      地竊得被害人亥○○所有之0931-GF號自小客車車牌後用
      以變造車牌號碼之雙面膠及黑色油漆筆等物，均係被告所
      有供其為上開竊盜及變造特種文書犯行所用之物一情，雖
      亦據被告供承在卷，惟非義務沒收之物，且未據扣案，為
      免日後執行困難，應與雖扣案但不能證明係供被告犯本案
      所用之美工刀及油壓剪各一把，均不另為沒收之宣告。經
      核認事用法均無不合，量刑亦屬妥當，被告上訴指摘原判
      決量刑過重，為無理由，被告此部分之上訴，應予駁回。
（四）撤銷改判部分（即附表一編號46及附表二編號9暨定執行
      刑、強制工作部分）
    １爰審酌被告之前科素行，正值壯年，不思依循正軌賺取財
      物，竟思不勞而獲，而以竊盜之方式取得財物，致使社會
      治安益形敗壞，其竊盜犯行所竊得之財物價值、犯罪手段
      、犯後自白犯罪等一切情狀，各量處附表一編號46及附表
      二編號9宣告刑欄所示之刑。
    ２上開如主文第二項撤銷部分所處之刑與如主文第三項上訴
      駁回部分所處之刑，並定應執行刑為有期徒刑3年4月。
    ３按「十八歲以上之竊盜犯、贓物犯，有犯罪之習慣者，得
      於刑之執行前，令入勞動場所強制工作。」，竊盜犯贓物
      犯保安處分條例第3條第1項定有明文。而保安處分係針對
      受處分人將來之危險性所為之處置，以達教化、治療之目
      的，為刑罰之補充制度。我國現行刑法採刑罰與保安處分
      雙軌制，係在維持行為責任之刑罰原則下，為協助行為人
      再社會化之功能，以及改善行為人潛在之危險性格，期能
      達成根治犯罪原因、預防犯罪之特別目的。是保安處分中
      之強制工作，旨在對嚴重職業性犯罪及欠缺正確工作觀念
      或無正常工作因而犯罪者，強制其從事勞動，學習一技之
      長及正確之謀生觀念，使其日後重返社會，能適應社會生
      活。竊盜犯贓物犯保安處分條例第3條第1項規定，即係本
      於保安處分應受比例原則之規範，使保安處分之宣告，與
      行為人所為行為之嚴重性、行為人所表現之危險性及對於
      行為人未來行為之期待性相當之意旨而制定，而由法院視
      行為人之危險性格，決定應否令入勞動處所強制工作，以
      達預防之目的。查本案被告於短短三個多月的時間內，即
      先後犯下如附表一、二所示之八十餘件竊盜案件，其犯案
      頻密，顯具有常習性，所為危害社會治安甚鉅，亦徵其個
      人嚴重欠缺尊重他人財產權益及正確謀生等觀念，有犯罪
      之習慣，殊有強制從事勞動，以養成正確之工作習慣及觀
      念，俾其適應社會生活，而達教化、治療等目的之必要，
      爰依竊盜犯贓物犯保安處分條例第3條第1項、第4條、第5
      條第1項前段等規定，諭知於刑之執行前 ，令被告入勞動
      場所強制工作三年，以收矯治之效。
三、關於撤銷部分，撤銷原判決之理由
    被告於附表一編號46及附表二編號9部分 ，合於自首之規定
    ，已據證人即臺南縣警察局善化分局小隊長陳炳儒證述明確
    （見本院卷99年7月21日筆錄第2至6頁）， 原審未認定此部
    分合於自首之規定，尚有未洽 。又附表二編號46中扣案Y字
    型板手一支及老虎鉗一支，原判決於宣告刑欄內漏未宣告沒
    收，亦有未洽。
四、適用法律
（一）刑事訴訟法第368條、第369條第1項前段 、 第364條、第
      299條第1項前段。
（二）刑法第320條第1項、第321條第1項第3款 、第62條前段、
      第51條第5款、第38條第1項第2款。
（三）竊盜犯贓物犯保安處分條例第3條第1項、第4條、第5條第
      1項前段。
本案經檢察官吳忠賢到庭執行職務。
中    華    民    國    99    年    8     月    4     日
                  刑事第三庭    審判長法  官    陳義仲
                                      法  官    宋明中
                                      法  官    蔡勝雄
以上正本證明與原本無異。
不得上訴。
                                      書記官    汪姿秀
中    華    民    國    99    年    8     月    4     日
附錄本案論罪科刑法條：
中華民國刑法第320條第1項
意圖為自己或第三人不法之所有，而竊取他人之動產者，為竊盜
罪，處5年以下有期徒刑、拘役或5百元以下罰金。
中華民國刑法第321條第1項第1款、第2款、第3款
犯竊盜罪而有左列情形之一者，處6月以上、5年以下有期徒刑：
一、於夜間侵入住宅或有人居住之建築物、船艦或隱匿其內而犯
    之者。
二、毀越門扇、牆垣或其他安全設備而犯之者。
三、攜帶兇器而犯之者。
中華民國刑法第339條之2第1項
意圖為自己或第三人不法之所有，以不正方法由自動付款設備取
得他人之物者，處3年以下有期徒刑、拘役或1萬元以下罰金。
中華民國刑法第212條
偽造、變造護照、旅券、免許證、特許證及關於品行、能力服務
或其他相類之證書、介紹書，足以生損害於公眾或他人者，處1
年以下有期徒刑、拘役或3百元以下罰金。
中華民國刑法第216條
行使第210條至第215條之文書者，依偽造、變造文書或登載不實
事項或使登載不實事項之規定處斷。
附表一：
┌─┬───┬──┬────┬───┬─────┬─────┬──────┬───┐
│編│      │犯罪│        │      │ 犯罪方式 │ 車輛型號 │自首與否、贓│      │
│號│被害人│時間│犯罪地點│行為人│及所犯法條│及竊後流向│證物是否領回│宣告刑│
├─┼───┼──┼────┼───┼─────┼─────┼──────┼───┤
│1 │Ｒ○○│98年│臺南縣永│ｒ○○│ｒ○○趁夜│鐵灰色    │贓物由被害人│ｒ○○│
│  │      │7月7│康市龍埔│      │間無人看管│SCOTT牌單 │領回。      │於夜間│
│  │      │日凌│街486巷6│      │之際，侵入│車1部（價 │            │侵入住│
│  │      │晨1 │弄21號車│      │住宅竊盜（│值約6萬5千│            │宅竊盜│
│  │      │時許│庫      │      │刑法321 第│元），得手│            │，處有│
│  │      │    │        │      │1項第1款）│後賣予吳金│            │期徒刑│
│  │      │    │        │      │          │山、戴春嬌│            │捌月。│
│  │      │    │        │      │          │2萬元。   │            │      │
├─┼───┼──┼────┼───┼─────┼─────┼──────┼───┤
│2 │Ｈ○○│98年│臺南市安│ｒ○○│ｒ○○侵入│紅色美利達│贓物由被害人│ｒ○○│
│  │      │7月 │南區安豐│      │住宅竊盜（│牌單車1部 │領回。      │竊盜，│
│  │      │中旬│6街10巷 │      │刑法320第1│（價值約2 │            │處有期│
│  │      │某日│71弄18號│      │項，侵入住│萬5千元） │            │徒刑參│
│  │      │15時│車庫    │      │宅未據告訴│，得手後賣│            │月。  │
│  │      │許  │        │      │）        │予吳金山、│            │      │
│  │      │    │        │      │          │戴春嬌7千 │            │      │
│  │      │    │        │      │          │元。      │            │      │
├─┼───┼──┼────┼───┼─────┼─────┼──────┼───┤
│3 │鐘智等│98年│高雄市楠│ｒ○○│ｒ○○趁夜│黑白色    │贓物由被害人│ｒ○○│
│  │      │7月 │梓區榮新│      │間無人看管│MOSSO牌單 │領回。      │於夜間│
│  │      │12日│街99巷32│      │之際，侵入│車1部（價 │            │侵入住│
│  │      │2時 │弄16號社│      │住宅竊盜（│值約3萬元 │            │宅竊盜│
│  │      │50分│區中庭  │      │刑法321 第│），得手後│            │，處有│
│  │      │許  │        │      │1項第1款）│賣予吳金山│            │期徒刑│
│  │      │    │        │      │          │、戴春嬌1 │            │捌月。│
│  │      │    │        │      │          │萬5千元。 │            │      │
├─┼───┼──┼────┼───┼─────┼─────┼──────┼───┤
│4 │宙○○│98年│臺南市北│ｒ○○│ｒ○○侵入│白色捷安特│贓物由被害人│ｒ○○│
│  │      │5月 │區○○路│      │住宅竊盜（│牌單車1部 │領回。      │竊盜，│
│  │      │14日│225巷1號│      │刑法320第1│（價值約  │            │處有期│
│  │      │15時│車庫    │      │項，侵入住│13800元） │            │徒刑參│
│  │      │30分│        │      │宅未據告訴│，得手後賣│            │月。  │
│  │      │許  │        │      │）        │予吳金山、│            │      │
│  │      │    │        │      │          │戴春嬌5千 │            │      │
│  │      │    │        │      │          │元。      │            │      │
├─┼───┼──┼────┼───┼─────┼─────┼──────┼───┤
│5 │地○○│98年│高雄市三│ｒ○○│ｒ○○侵入│黑白色美利│贓物由被害人│ｒ○○│
│  │      │8月5│民區大豐│      │住宅竊盜（│達牌單車1 │領回。      │竊盜，│
│  │      │日15│1路451  │      │刑法320第1│部（價值約│            │處有期│
│  │      │時許│巷22 號 │      │項，侵入住│6萬元）， │            │徒刑參│
│  │      │    │車庫    │      │宅未據告訴│得手後賣予│            │月。  │
│  │      │    │        │      │）        │蘇國安。  │            │      │
├─┼───┼──┼────┼───┼─────┼─────┼──────┼───┤
│6 │ｕ○○│98年│高雄市三│ｒ○○│ｒ○○徒手│白色HASA牌│贓物由被害人│ｒ○○│
│  │      │8月 │民區大裕│      │竊盜（刑法│單車1部（ │領回。      │竊盜，│
│  │      │10日│路135巷 │      │320第1項）│價值約1萬3│            │處有期│
│  │      │20時│13弄6號 │      │          │千元），得│            │徒刑參│
│  │      │許  │住處前  │      │          │手後賣予蘇│            │月。  │
│  │      │    │        │      │          │國安。    │            │      │
├─┼───┼──┼────┼───┼─────┼─────┼──────┼───┤
│7 │丑○○│98年│高雄市楠│ｒ○○│ｒ○○趁夜│黑色美利達│贓物由被害人│ｒ○○│
│  │      │7月7│梓區智昌│      │間無人看管│牌單車（價│領回。      │於夜間│
│  │      │日凌│街393 巷│      │之際，侵入│值約2萬元 │            │侵入住│
│  │      │晨零│5號     │      │住宅竊盜（│）1部，得 │            │宅竊盜│
│  │      │時許│        │      │刑法321 第│手後於當日│            │，處有│
│  │      │    │        │      │1項第1款）│某時運至曾│            │期徒刑│
│  │      │    │        │      │          │義烜經營，│            │捌月。│
│  │      │    │        │      │          │址設臺南縣│            │      │
│  │      │    │        │      │          │佳里鎮新生│            │      │
│  │      │    │        │      │          │路370號「 │            │      │
│  │      │    │        │      │          │大發腳踏車│            │      │
│  │      │    │        │      │          │行」，並由│            │      │
│  │      │    │        │      │          │曾義烜牙保│            │      │
│  │      │    │        │      │          │賣予不知情│            │      │
│  │      │    │        │      │          │之黃淑華，│            │      │
│  │      │    │        │      │          │曾義烜從中│            │      │
│  │      │    │        │      │          │抽取2千元 │            │      │
│  │      │    │        │      │          │佣金。    │            │      │
├─┼───┼──┼────┼───┼─────┼─────┼──────┼───┤
│8 │ｉ○○│98年│高雄市楠│ｒ○○│ｒ○○趁夜│(1)橘色    │贓物中僅(1)部│ｒ○○│
│  │      │8月 │梓區高昌│      │間無人看管│AWISE牌單 │分單車由被害│於夜間│
│  │      │14日│街62 巷1│      │之際，侵入│車1部，（ │人領回。    │侵入住│
│  │      │24時│號      │      │住宅竊盜（│價值7萬5千│            │宅竊盜│
│  │      │許  │        │      │刑法321 第│元）得手後│            │，處有│
│  │      │    │        │      │1項第1款）│於翌日某時│            │期徒刑│
│  │      │    │        │      │          │上址「大發│            │捌月。│
│  │      │    │        │      │          │腳踏行」賣│            │      │
│  │      │    │        │      │          │予曾義烜，│            │      │
│  │      │    │        │      │          │曾義烜再賣│            │      │
│  │      │    │        │      │          │予知情之洪│            │      │
│  │      │    │        │      │          │志堅。    │            │      │
│  │      │    │        │      │          │(2)白色    │            │      │
│  │      │    │        │      │          │AWISE牌單 │            │      │
│  │      │    │        │      │          │車（價值7 │            │      │
│  │      │    │        │      │          │萬元），得│            │      │
│  │      │    │        │      │          │手後下落不│            │      │
│  │      │    │        │      │          │明。      │            │      │
├─┼───┼──┼────┼───┼─────┼─────┼──────┼───┤
│9 │寅○○│98年│臺南縣永│ｒ○○│ｒ○○侵入│藍白色捷安│贓物由被害人│ｒ○○│
│  │      │6月8│康市東橋│      │住宅竊盜（│特牌單車1 │領回。      │竊盜，│
│  │      │日18│3路5巷7 │      │刑法320第1│部（價值約│            │處有期│
│  │      │時30│號      │      │項，侵入住│1萬1千元）│            │徒刑參│
│  │      │分許│        │      │宅未據告訴│，得手後經│            │月。  │
│  │      │    │        │      │）        │吳金山牙保│            │      │
│  │      │    │        │      │          │賣予知情之│            │      │
│  │      │    │        │      │          │李銀花。  │            │      │
├─┼───┼──┼────┼───┼─────┼─────┼──────┼───┤
│10│辰○○│98年│臺南市東│ｒ○○│ｒ○○侵入│黑色捷安特│贓物由被害人│ｒ○○│
│  │      │6月 │區裕農3 │      │住宅竊盜（│牌單車1部 │領回。      │竊盜，│
│  │      │中旬│街175 之│      │刑法320第1│，（價值約│            │處有期│
│  │      │某日│7號住處 │      │項，侵入住│9800元）得│            │徒刑參│
│  │      │7時 │中庭    │      │宅未據告訴│手後經吳金│            │月。  │
│  │      │許  │        │      │）        │山牙保賣予│            │      │
│  │      │    │        │      │          │知情之李銀│            │      │
│  │      │    │        │      │          │花。      │            │      │
├─┼───┼──┼────┼───┼─────┼─────┼──────┼───┤
│11│ｌ○○│98年│臺南市總│ｒ○○│ｒ○○侵入│黑灰色捷安│贓物由被害人│ｒ○○│
│  │      │6月 │安街1段 │      │住宅竊盜（│特牌單車1 │領回。      │竊盜，│
│  │      │23日│146 巷69│      │刑法320第1│部，（價值│            │處有期│
│  │      │15時│號住處車│      │項，侵入住│約1萬2 千 │            │徒刑參│
│  │      │許  │庫      │      │宅未據告訴│元）得手後│            │月。  │
│  │      │    │        │      │）        │經吳金山牙│            │      │
│  │      │    │        │      │          │保賣予李銀│            │      │
│  │      │    │        │      │          │花。      │            │      │
├─┼───┼──┼────┼───┼─────┼─────┼──────┼───┤
│12│丙○○│98年│高雄市楠│ｒ○○│ｒ○○趁夜│(1)黑白綠色│贓物由被害人│ｒ○○│
│  │      │7月 │梓區榮新│      │間無人看管│美利達牌單│領回。      │於夜間│
│  │      │11日│街125 巷│      │之際，侵入│車1部（價 │            │侵入住│
│  │      │24時│21 號   │      │住宅竊盜（│值約1萬5千│            │宅竊盜│
│  │      │許  │        │      │刑法321 第│元）得手後│            │，處有│
│  │      │    │        │      │1項第1款）│賣予吳寶宗│            │期徒刑│
│  │      │    │        │      │          │。        │            │捌月。│
│  │      │    │        │      │          │(2)紅色HASA│            │      │
│  │      │    │        │      │          │牌單車1部 │            │      │
│  │      │    │        │      │          │。        │            │      │
├─┼───┼──┼────┼───┼─────┼─────┼──────┼───┤
│13│ｎ○○│98年│高雄市楠│ｒ○○│ｒ○○、藍│(1)紅色SPEC│贓物由被害人│ｒ○○│
│  │      │7月 │梓區東昌│藍照鎔│照鎔共同徒│LIALIZED（│領回。      │共同竊│
│  │      │16日│街131 巷│      │手竊盜（刑│車身號碼PB│            │盜，處│
│  │      │2時 │6號住處 │      │法320第1項│78846價值 │            │有期徒│
│  │      │35分│前      │      │）        │約10萬元）│            │刑陸月│
│  │      │許  │        │      │          │牌單車1輛 │            │。    │
│  │      │    │        │      │          │賣予蘇國安│            │      │
│  │      │    │        │      │          │。        │            │      │
│  │      │    │        │      │          │(2)白色SPEC│            │      │
│  │      │    │        │      │          │LIALIZED（│            │      │
│  │      │    │        │      │          │車身號碼N6│            │      │
│  │      │    │        │      │          │BK價值約12│            │      │
│  │      │    │        │      │          │萬元）牌單│            │      │
│  │      │    │        │      │          │車1輛於當 │            │      │
│  │      │    │        │      │          │日某時運至│            │      │
│  │      │    │        │      │          │上址「大發│            │      │
│  │      │    │        │      │          │腳踏車行」│            │      │
│  │      │    │        │      │          │賣予曾義烜│            │      │
│  │      │    │        │      │          │。        │            │      │
│  │      │    │        │      │          │(3)白色    │            │      │
│  │      │    │        │      │          │DAHON（車 │            │      │
│  │      │    │        │      │          │身號碼1270│            │      │
│  │      │    │        │      │          │3662價值約│            │      │
│  │      │    │        │      │          │4萬元）牌 │            │      │
│  │      │    │        │      │          │單車1輛經 │            │      │
│  │      │    │        │      │          │蘇國安牙保│            │      │
│  │      │    │        │      │          │賣予陳福賢│            │      │
│  │      │    │        │      │          │。        │            │      │
│  │      │    │        │      │          │(4)白色捷安│            │      │
│  │      │    │        │      │          │特（車身號│            │      │
│  │      │    │        │      │          │碼GE6830價│            │      │
│  │      │    │        │      │          │值5萬元） │            │      │
│  │      │    │        │      │          │牌單車1輛 │            │      │
│  │      │    │        │      │          │。        │            │      │
├─┼───┼──┼────┼───┼─────┼─────┼──────┼───┤
│14│Ｉ○○│98年│高雄市楠│ｒ○○│ｒ○○侵入│橘色捷安特│贓物由被害人│ｒ○○│
│  │      │6月 │梓區大學│      │住宅竊盜（│牌單車1部 │領回。      │竊盜，│
│  │      │27日│16街370 │      │刑法320第1│（價值1萬 │            │處有期│
│  │      │7時 │巷1號   │      │項，侵入住│元）得手後│            │徒刑參│
│  │      │許  │        │      │宅未據告訴│賣予吳金山│            │月。  │
│  │      │    │        │      │）        │、戴春嬌。│            │      │
├─┼───┼──┼────┼───┼─────┼─────┼──────┼───┤
│15│ｃ○○│98年│臺南縣永│ｒ○○│ｒ○○趁夜│水藍白色捷│贓物由被害人│ｒ○○│
│  │      │6月6│康市大灣│      │間無人看管│安特牌單車│領回。      │於夜間│
│  │      │日晚│路942 巷│      │之際，侵入│1部（價值8│            │侵入住│
│  │      │間12│388 弄27│      │住宅竊盜（│千元）得手│            │宅竊盜│
│  │      │時許│號地下室│      │刑法321 第│後賣予吳金│            │，處有│
│  │      │    │停車場  │      │1項第1款，│山、戴春嬌│            │期徒刑│
│  │      │    │        │      │與附表一編│          │            │捌月。│
│  │      │    │        │      │號24為想像│          │            │      │
│  │      │    │        │      │競合犯同一│          │            │      │
│  │      │    │        │      │案件，僅論│          │            │      │
│  │      │    │        │      │一罪）    │          │            │      │
├─┼───┼──┼────┼───┼─────┼─────┼──────┼───┤
│16│Ｗ○○│98年│臺南縣永│ｒ○○│ｒ○○侵入│鐵灰色美利│贓物由被害人│ｒ○○│
│  │      │6月 │康市復華│      │住宅竊盜（│達牌單車1 │領回。      │竊盜，│
│  │      │底某│8街56巷8│      │刑法320第1│部，（價值│            │處有期│
│  │      │日  │號車庫內│      │項，侵入住│1萬2千元）│            │徒刑參│
│  │      │    │        │      │宅未據告訴│得手後賣予│            │月。  │
│  │      │    │        │      │）        │吳金山、戴│            │      │
│  │      │    │        │      │          │春嬌。    │            │      │
├─┼───┼──┼────┼───┼─────┼─────┼──────┼───┤
│17│己○○│98年│臺南市東│ｒ○○│ｒ○○徒手│紅白色捷安│贓物由被害人│ｒ○○│
│  │      │6月6│區○○路│      │竊盜（刑法│特牌單車1 │領回。      │竊盜，│
│  │      │日18│398 號住│      │320第1項）│部（價值1 │            │處有期│
│  │      │時  │處前    │      │          │萬元），得│            │徒刑參│
│  │      │    │        │      │          │手後賣予吳│            │月。  │
│  │      │    │        │      │          │金山、戴春│            │      │
│  │      │    │        │      │          │嬌。      │            │      │
├─┼───┼──┼────┼───┼─────┼─────┼──────┼───┤
│18│戊○○│98年│高雄市楠│ｒ○○│ｒ○○徒手│黑色美利達│贓物由被害人│ｒ○○│
│  │      │6月 │梓區新泰│      │竊盜（刑法│牌單車1部 │領回。      │竊盜，│
│  │      │27日│街128 巷│      │320第1項）│（價值2萬 │            │處有期│
│  │      │7時 │16 號   │      │          │元），得手│            │徒刑參│
│  │      │30分│        │      │          │後賣予吳金│            │月。  │
│  │      │許  │        │      │          │山、戴春嬌│            │      │
│  │      │    │        │      │          │。        │            │      │
├─┼───┼──┼────┼───┼─────┼─────┼──────┼───┤
│19│Ｌ○○│98年│臺南縣佳│ｒ○○│ｒ○○徒手│黃色捷安特│贓物由被害人│ｒ○○│
│  │      │6月 │里鎮中山│      │竊盜（刑法│牌單車1部 │領回。      │竊盜，│
│  │      │至98│、文化路│      │320第1項）│（價值6300│            │處有期│
│  │      │年9 │口興南客│      │          │元），得手│            │徒刑參│
│  │      │月底│運車站前│      │          │後賣予吳金│            │月。  │
│  │      │某日│        │      │          │山、戴春嬌│            │      │
│  │      │    │        │      │          │。        │            │      │
├─┼───┼──┼────┼───┼─────┼─────┼──────┼───┤
│20│ｔ○○│98年│臺南市東│ｒ○○│ｒ○○徒手│黑白色美利│贓物由被害人│ｒ○○│
│  │      │7月9│區裕文1 │      │竊盜（刑法│達牌單車1 │領回。      │竊盜，│
│  │      │日4 │街28 之3│      │320 第1項 │部（價值2 │            │處有期│
│  │      │時許│號住處前│      │）        │萬4千元） │            │徒刑參│
│  │      │    │        │      │          │，得手後賣│            │月。  │
│  │      │    │        │      │          │予吳金山、│            │      │
│  │      │    │        │      │          │戴春嬌。  │            │      │
├─┼───┼──┼────┼───┼─────┼─────┼──────┼───┤
│21│Ｓ○○│98年│臺南縣新│ｒ○○│ｒ○○趁夜│黑黃色捷安│贓物由被害人│ｒ○○│
│  │      │6月9│營市民族│      │間無人看管│特牌單車1 │領回。      │於夜間│
│  │      │日3 │路308 巷│      │之際，侵入│部（價值2 │            │侵入住│
│  │      │時許│35 號   │      │住宅竊盜（│萬元），得│            │宅竊盜│
│  │      │    │        │      │刑法321 第│手後經吳寶│            │，處有│
│  │      │    │        │      │1項第1款）│宗牙保予不│            │期徒刑│
│  │      │    │        │      │          │知情之周是│            │捌月。│
│  │      │    │        │      │          │維。      │            │      │
├─┼───┼──┼────┼───┼─────┼─────┼──────┼───┤
│22│酉○○│98年│臺南縣永│ｒ○○│ｒ○○徒手│白色美利達│贓物由被害人│ｒ○○│
│  │      │5月 │康市東橋│      │竊盜（刑法│牌單車1部 │領回。      │竊盜，│
│  │      │25日│7號163  │      │320 第1項 │（價值1萬5│            │處有期│
│  │      │18時│巷32 號 │      │）        │千元），得│            │徒刑參│
│  │      │30分│住處前  │      │          │手後經吳寶│            │月。  │
│  │      │許  │        │      │          │宗牙保予不│            │      │
│  │      │    │        │      │          │知情之黃錦│            │      │
│  │      │    │        │      │          │煌。      │            │      │
├─┼───┼──┼────┼───┼─────┼─────┼──────┼───┤
│23│朱平和│98年│臺南縣永│ｒ○○│ｒ○○趁夜│紅色      │贓物由被害人│ｒ○○│
│  │      │6月 │康市永華│      │間無人看管│SCHWINN牌 │領回。      │於夜間│
│  │      │11日│路212 巷│      │之際，侵入│單車1部（ │            │侵入住│
│  │      │1時 │12 號地 │      │住宅竊盜（│價值8500元│            │宅竊盜│
│  │      │47分│下停車場│      │刑法321 第│），得手後│            │，處有│
│  │      │許  │        │      │1項第1款）│經吳寶宗牙│            │期徒刑│
│  │      │    │        │      │          │保予不知情│            │捌月。│
│  │      │    │        │      │          │之李幸興。│            │      │
├─┼───┼──┼────┼───┼─────┼─────┼──────┼───┤
│24│Ｙ○○│98年│臺南縣永│ｒ○○│ｒ○○趁夜│黑綠色美利│贓物由被害人│（與附│
│  │      │6月6│康市大灣│      │間無人看管│達牌單車1 │領回。      │表一編│
│  │      │日晚│路942 巷│      │之際，侵入│部（價值2 │            │號15為│
│  │      │間12│388 弄29│      │住宅竊盜（│萬8千元） │            │想像競│
│  │      │時許│號地下停│      │刑法321 第│，得手後賣│            │合犯同│
│  │      │    │車場    │      │1項第1款）│予吳寶宗。│            │一案件│
│  │      │    │        │      │          │          │            │，僅論│
│  │      │    │        │      │          │          │            │一罪）│
├─┼───┼──┼────┼───┼─────┼─────┼──────┼───┤
│25│ｑ○○│98年│臺南縣麻│ｒ○○│ｒ○○徒手│灰藍色捷安│贓物由被害人│ｒ○○│
│  │      │3月 │豆鎮新生│      │竊盜（刑法│特牌單車1 │領回。      │竊盜，│
│  │      │26日│北路308 │      │320第1項）│部（價值8 │            │處有期│
│  │      │22時│巷75 號 │      │          │千元），得│            │徒刑參│
│  │      │許  │住處前  │      │          │手後經吳寶│            │月。  │
│  │      │    │        │      │          │宗牙保予不│            │      │
│  │      │    │        │      │          │知情之吳文│            │      │
│  │      │    │        │      │          │秀。      │            │      │
├─┼───┼──┼────┼───┼─────┼─────┼──────┼───┤
│26│Ｏ○○│98年│臺南市東│ｒ○○│ｒ○○侵入│白色KONA牌│贓物由被害人│ｒ○○│
│  │      │7月 │區○○路│      │住宅竊盜（│單車1部（ │領回。      │竊盜，│
│  │      │29日│2段125  │      │刑法320第1│價值4萬元 │            │處有期│
│  │      │15時│巷56 弄 │      │項，侵入住│），得手後│            │徒刑參│
│  │      │    │12 號車 │      │宅未據告訴│賣予吳寶宗│            │月。  │
│  │      │    │庫      │      │）        │。        │            │      │
├─┼───┼──┼────┼───┼─────┼─────┼──────┼───┤
│27│ｗ○○│98年│臺南市中│ｒ○○│ｒ○○侵入│黑黃色捷安│贓物由被害人│ｒ○○│
│  │      │6月 │西區湖美│      │住宅竊盜（│特牌單車1 │領回。      │竊盜，│
│  │      │中旬│街237 號│      │刑法320第1│部（價值2 │            │處有期│
│  │      │某日│        │      │項，侵入住│萬4千元） │            │徒刑參│
│  │      │    │        │      │宅未據告訴│，得手後賣│            │月。  │
│  │      │    │        │      │）        │予吳寶宗。│            │      │
├─┼───┼──┼────┼───┼─────┼─────┼──────┼───┤
│28│Ｔ○○│98年│高雄市楠│ｒ○○│ｒ○○侵入│黑色美利達│贓物由被害人│ｒ○○│
│  │      │7月 │梓區榮新│      │住宅竊盜（│牌單車1部 │領回。      │竊盜，│
│  │      │14日│街113 巷│      │刑法320第1│（價值1萬5│            │處有期│
│  │      │7時 │6號住處 │      │項，侵入住│千元），得│            │徒刑參│
│  │      │許  │中庭    │      │宅未據告訴│手後於同日│            │月。  │
│  │      │    │        │      │）        │運至上址「│            │      │
│  │      │    │        │      │          │大發腳踏車│            │      │
│  │      │    │        │      │          │行」，經由│            │      │
│  │      │    │        │      │          │曾義烜牙保│            │      │
│  │      │    │        │      │          │予年籍不詳│            │      │
│  │      │    │        │      │          │之人，曾義│            │      │
│  │      │    │        │      │          │烜從中抽取│            │      │
│  │      │    │        │      │          │2千元佣金 │            │      │
│  │      │    │        │      │          │。        │            │      │
├─┼───┼──┼────┼───┼─────┼─────┼──────┼───┤
│29│巳○○│98年│臺南市南│ｒ○○│ｒ○○侵入│藍色捷安特│贓物由被害人│ｒ○○│
│  │      │8月7│區○○路│      │住宅竊盜（│牌單車1部 │領回。      │竊盜，│
│  │      │日12│1段113  │      │刑法320第1│（價值1萬5│            │處有期│
│  │      │時許│巷65 弄9│      │項，侵入住│千元），得│            │徒刑參│
│  │      │    │號      │      │宅未據告訴│手後於同日│            │月。  │
│  │      │    │        │      │）        │運至上址「│            │      │
│  │      │    │        │      │          │大發腳踏車│            │      │
│  │      │    │        │      │          │行」賣予曾│            │      │
│  │      │    │        │      │          │義烜。    │            │      │
├─┼───┼──┼────┼───┼─────┼─────┼──────┼───┤
│30│甲○○│98年│臺南市南│ｒ○○│ｒ○○趁夜│黑銀色    │贓物由被害人│ｒ○○│
│  │      │8月 │區○○路│      │間無人看管│DORCUS牌單│領回。      │於夜間│
│  │      │10月│135 巷9 │      │之際，侵入│車1部（價 │            │侵入住│
│  │      │20時│弄5號   │      │住宅竊盜（│值3萬6千元│            │宅竊盜│
│  │      │40分│        │      │刑法321 第│），得手後│            │，處有│
│  │      │許  │        │      │1項第1款）│經蘇國安牙│            │期徒刑│
│  │      │    │        │      │          │保賣予陳福│            │捌月。│
│  │      │    │        │      │          │賢。      │            │      │
├─┼───┼──┼────┼───┼─────┼─────┼──────┼───┤
│31│乙○○│98年│高雄縣鳳│ｒ○○│ｒ○○侵入│白色EXODUS│贓物由被害人│ｒ○○│
│  │      │7月 │山市鳳甲│      │住宅竊盜（│牌單車1部 │領回。      │竊盜，│
│  │      │31日│路517 巷│      │刑法320第1│（價值8千 │            │處有期│
│  │      │14時│1號     │      │項，侵入住│元），得手│            │徒刑參│
│  │      │許  │        │      │宅未據告訴│後經蘇國安│            │月。  │
│  │      │    │        │      │）        │牙保賣予知│            │      │
│  │      │    │        │      │          │情之黃順麟│            │      │
│  │      │    │        │      │          │。        │            │      │
├─┼───┼──┼────┼───┼─────┼─────┼──────┼───┤
│32│蘇峻詠│98年│高雄縣仁│ｒ○○│ｒ○○侵入│白色HASA牌│贓物由被害人│ｒ○○│
│  │      │7月 │武鄉八卦│      │住宅竊盜（│單車1部（ │領回。      │竊盜，│
│  │      │15日│村永仁街│      │刑法320第1│價值1萬3千│            │處有期│
│  │      │14時│150 巷5 │      │項，侵入住│元），得手│            │徒刑參│
│  │      │許  │號      │      │宅未據告訴│後經蘇國安│            │月。  │
│  │      │    │        │      │）        │牙保賣予黃│            │      │
│  │      │    │        │      │          │韋華。    │            │      │
├─┼───┼──┼────┼───┼─────┼─────┼──────┼───┤
│33│ｘ○○│98年│臺南縣永│ｒ○○│ｒ○○趁夜│白色CANYON│贓物由被害人│ｒ○○│
│  │      │8月1│康市永大│      │間無人看管│牌單車1部 │領回。馬鞍袋│於夜間│
│  │      │日1 │路2段10 │      │之際，侵入│（價值9千 │、背架及車大│侵入住│
│  │      │時30│36 弄10 │      │住宅竊盜（│元），得手│鎖未據扣案。│宅竊盜│
│  │      │分許│號      │      │刑法321 第│後經蘇國安│            │，處有│
│  │      │    │        │      │1項第1款）│牙保賣予知│            │期徒刑│
│  │      │    │        │      │          │情之謝盛。│            │捌月。│
├─┼───┼──┼────┼───┼─────┼─────┼──────┼───┤
│34│辛○○│98年│臺南市東│ｒ○○│ｒ○○趁夜│黑色捷安特│贓物由被害人│ｒ○○│
│  │      │7月7│區○○路│      │間無人看管│牌單車（價│領回。      │於夜間│
│  │      │日20│189 之10│      │之際，侵入│值6千元）1│            │侵入住│
│  │      │時許│號      │      │住宅竊盜（│部，得手後│            │宅竊盜│
│  │      │    │        │      │刑法321 第│於翌日運至│            │，處有│
│  │      │    │        │      │1項第1款）│上址「大發│            │期徒刑│
│  │      │    │        │      │          │腳踏車行」│            │捌月。│
│  │      │    │        │      │          │經曾義烜牙│            │      │
│  │      │    │        │      │          │保予年籍不│            │      │
│  │      │    │        │      │          │詳之人。  │            │      │
├─┼───┼──┼────┼───┼─────┼─────┼──────┼───┤
│35│ｍ○○│98年│臺南縣永│ｒ○○│ｒ○○侵入│白色MIXMAS│贓物由被害人│ｒ○○│
│  │      │6月 │康市    │      │住宅竊盜（│牌單車1部 │領回。      │竊盜，│
│  │      │27月│中華    │      │刑法320第1│（價值1萬8│            │處有期│
│  │      │6時 │路619 巷│      │項，侵入住│千元），得│            │徒刑參│
│  │      │30分│88 弄67 │      │宅未據告訴│手後於同日│            │月。  │
│  │      │許  │之5號   │      │）        │運至上址「│            │      │
│  │      │    │        │      │          │大發腳踏車│            │      │
│  │      │    │        │      │          │行」經曾義│            │      │
│  │      │    │        │      │          │烜牙保予不│            │      │
│  │      │    │        │      │          │知情之吳東│            │      │
│  │      │    │        │      │          │穎。      │            │      │
├─┼───┼──┼────┼───┼─────┼─────┼──────┼───┤
│36│天○○│98年│臺南市安│ｒ○○│由ｒ○○侵│桃紅色KHS │贓物由被害人│ｒ○○│
│  │      │6月 │南區安和│藍照鎔│入住宅竊盜│牌單車1部 │領回。      │共同竊│
│  │      │14日│路5段336│      │，藍照鎔在│（價值    │            │盜，處│
│  │      │14時│巷33 弄 │      │外把風（刑│21600元） │            │有期徒│
│  │      │10分│社區中庭│      │法320第1項│，得手後於│            │刑參月│
│  │      │許  │        │      │，侵入住宅│同日運至上│            │。    │
│  │      │    │        │      │未據告訴，│址「大發腳│            │      │
│  │      │    │        │      │與附表一編│踏車行」賣│            │      │
│  │      │    │        │      │號43 為想 │予曾義烜，│            │      │
│  │      │    │        │      │像競合犯同│曾義烜再贈│            │      │
│  │      │    │        │      │一案件，僅│予不知情之│            │      │
│  │      │    │        │      │論一罪）  │陳麗玉。  │            │      │
├─┼───┼──┼────┼───┼─────┼─────┼──────┼───┤
│37│ｖ○○│98年│臺南市東│ｒ○○│ｒ○○趁夜│白色DAHON │贓物由被害人│ｒ○○│
│  │      │7月 │區○○街│      │間無人看管│牌單車1部 │領回。      │於夜間│
│  │      │27日│122 號地│      │之際，侵入│（價值1萬 │            │侵入住│
│  │      │20時│下停車場│      │住宅竊盜（│元），得手│            │宅竊盜│
│  │      │許  │        │      │刑法321 第│後於翌日運│            │，處有│
│  │      │    │        │      │1項第1款）│至上址「大│            │期徒刑│
│  │      │    │        │      │          │發腳踏車行│            │捌月。│
│  │      │    │        │      │          │」賣予曾義│            │      │
│  │      │    │        │      │          │烜，曾義烜│            │      │
│  │      │    │        │      │          │再贈予不知│            │      │
│  │      │    │        │      │          │情之陳麗玉│            │      │
│  │      │    │        │      │          │。        │            │      │
├─┼───┼──┼────┼───┼─────┼─────┼──────┼───┤
│38│ｅ○○│98年│臺南市東│ｒ○○│ｒ○○趁夜│黑白色捷安│贓物由被害人│ｒ○○│
│  │      │8月 │區○○路│      │間無人看管│特牌單車1 │領回。原裝設│於夜間│
│  │      │17日│255 號地│      │之際，侵入│部（價值1 │車頭燈、碼表│侵入住│
│  │      │00時│下停車場│      │住宅竊盜（│萬2千元） │、反光片、置│宅竊盜│
│  │      │30分│        │      │刑法321 第│，得手後經│物袋、後警示│，處有│
│  │      │許  │        │      │1項第1款）│蘇國安牙保│燈未據扣案。│期徒刑│
│  │      │    │        │      │          │賣予陳福賢│            │捌月。│
│  │      │    │        │      │          │。        │            │      │
├─┼───┼──┼────┼───┼─────┼─────┼──────┼───┤
│39│庚○○│98年│臺南市北│ｒ○○│ｒ○○趁夜│鐵灰色捷安│本件係被告自│ｒ○○│
│  │      │8月 │區中華北│      │間無人看管│特牌單車1 │首。        │於夜間│
│  │      │24月│路2段53 │      │之際，侵入│部（價值  │贓物由被害人│侵入住│
│  │      │5時 │巷16 弄9│      │住宅竊盜（│16800元） │領回。      │宅竊盜│
│  │      │10分│號社區中│      │刑法321 第│，得手後置│            │，處有│
│  │      │許  │庭      │      │1項第1款）│於住處待出│            │期徒刑│
│  │      │    │        │      │          │售。      │            │肆月。│
├─┼───┼──┼────┼───┼─────┼─────┼──────┼───┤
│40│ｆ○○│98年│高雄市楠│ｒ○○│ｒ○○徒手│白色VENZO │本件係被告自│ｒ○○│
│  │      │7月 │梓區新泰│      │竊盜（刑法│牌單車1部 │首。        │竊盜，│
│  │      │29日│街128 巷│      │320第1項）│（價值1萬 │贓物由被害人│處有期│
│  │      │9時 │11 號住 │      │          │元），得手│領回。      │徒刑貳│
│  │      │許  │處前    │      │          │後置於住處│            │月。  │
│  │      │    │        │      │          │待出售。  │            │      │
├─┼───┼──┼────┼───┼─────┼─────┼──────┼───┤
│41│癸○○│98年│臺南市中│ｒ○○│ｒ○○侵入│白色捷安特│本件係被告自│ｒ○○│
│  │      │5月 │西區頂美│      │住宅竊盜（│牌單車1部 │首。        │竊盜，│
│  │      │30日│三街222 │      │刑法320第1│（價值1萬 │贓物由被害人│處有期│
│  │      │15時│之2號   │      │項，侵入住│元），得手│領回。      │徒刑貳│
│  │      │許  │        │      │宅未據告訴│後置於住處│            │月。  │
│  │      │    │        │      │）        │待出售。  │            │      │
├─┼───┼──┼────┼───┼─────┼─────┼──────┼───┤
│42│Ｋ○○│98年│高雄市左│ｒ○○│ｒ○○徒手│藍白色捷安│本件係被告自│ｒ○○│
│  │      │7月 │營區裕誠│      │竊盜（刑法│特牌單車1 │首。        │竊盜，│
│  │      │24日│路309 號│      │320第1項）│部（價值  │贓物由被害人│處有期│
│  │      │16時│前      │      │          │9500元），│領回。      │徒刑貳│
│  │      │許  │        │      │          │得手後置於│            │月。  │
│  │      │    │        │      │          │住處待出售│            │      │
│  │      │    │        │      │          │。        │            │      │
├─┼───┼──┼────┼───┼─────┼─────┼──────┼───┤
│43│ｈ○○│98年│臺南市安│ｒ○○│ｒ○○、藍│珍珠白色  │贓物由被害人│（與附│
│  │      │6月 │南區安和│藍照鎔│照鎔共同侵│FASTRAX牌 │領回。      │表一編│
│  │      │14日│路5段336│      │入住宅竊盜│單車1部， │            │號36為│
│  │      │14時│巷33 弄 │      │（刑法320 │（價值6萬 │            │想像競│
│  │      │10分│12 號   │      │第1項，侵 │元）得手後│            │合犯同│
│  │      │許  │        │      │入住宅未據│賣予吳金山│            │一案件│
│  │      │    │        │      │告訴）    │、戴春嬌。│            │，僅論│
│  │      │    │        │      │          │          │            │一罪）│
├─┼───┼──┼────┼───┼─────┼─────┼──────┼───┤
│44│Ｐ○○│98年│高雄市楠│ｒ○○│ｒ○○徒手│藍黑色美利│贓物由被害人│ｒ○○│
│  │      │6月 │梓區藍田│      │竊盜（刑法│達牌車1部 │領回。      │竊盜，│
│  │      │25日│路8巷6號│      │320第1項）│（價值1萬7│            │處有期│
│  │      │9時 │住處前  │      │          │千元），得│            │徒刑參│
│  │      │許  │        │      │          │手後賣予吳│            │月。  │
│  │      │    │        │      │          │金山、戴春│            │      │
│  │      │    │        │      │          │嬌。      │            │      │
├─┼───┼──┼────┼───┼─────┼─────┼──────┼───┤
│45│張簡尚│98年│臺南縣永│ｒ○○│ｒ○○侵入│銀黑綠色美│贓物由被害人│ｒ○○│
│  │恆    │6月 │康市永二│      │住宅竊盜（│利達牌單車│領回。      │竊盜，│
│  │      │16月│街393 巷│      │刑法320第1│1部（價值1│            │處有期│
│  │      │15時│16 弄91 │      │項，侵入住│萬5千元） │            │徒刑參│
│  │      │30分│號住宅停│      │宅未據告訴│，得手後賣│            │月。  │
│  │      │許  │車場    │      │）        │予吳金山、│            │      │
│  │      │    │        │      │          │戴春嬌。  │            │      │
├─┼───┼──┼────┼───┼─────┼─────┼──────┼───┤
│46│未○○│98年│臺南縣永│ｒ○○│ｒ○○侵入│黑色捷安特│本件係被告自│ｒ○○│
│  │      │5月 │康市四維│      │住宅竊盜（│牌XTR單車1│首。        │竊盜，│
│  │      │23日│街5巷16 │      │刑法320第1│部（價值7 │贓物由被害人│處有期│
│  │      │15時│號住處  │      │項，侵入住│萬元），得│領回。座墊及│徒刑貳│
│  │      │許  │        │      │宅未據告訴│手後賣予吳│牛角把手非被│月。  │
│  │      │    │        │      │）        │金山、戴春│害人所有，故│      │
│  │      │    │        │      │          │嬌。      │未認領。    │      │
├─┼───┼──┼────┼───┼─────┼─────┼──────┼───┤
│47│Ｍ○○│98年│臺南縣新│ｒ○○│ｒ○○徒手│銀白色捷安│贓物由被害人│ｒ○○│
│  │      │6月 │營市東學│      │竊盜（刑法│特牌單車1 │領回。      │竊盜，│
│  │      │20日│路150 號│      │320第1項）│部（價值  │            │處有期│
│  │      │8時 │住處前  │      │          │6700元），│            │徒刑參│
│  │      │許  │        │      │          │得手後贈予│            │月。  │
│  │      │    │        │      │          │吳金山、戴│            │      │
│  │      │    │        │      │          │春嬌。    │            │      │
├─┼───┼──┼────┼───┼─────┼─────┼──────┼───┤
│48│Ｃ○○│98年│臺南縣永│ｒ○○│ｒ○○趁夜│藍綠銀色美│本件係被告自│ｒ○○│
│  │      │7月 │康市永勝│      │間無人看管│利達牌單車│首。        │於夜間│
│  │      │28日│街169 巷│      │之際，侵入│1部（價值1│被害人提出告│侵入住│
│  │      │零時│6號地下 │      │住宅竊盜（│萬4千元） │訴。        │宅竊盜│
│  │      │許  │停車場  │      │刑法321 第│得手後流向│            │，處有│
│  │      │    │        │      │1項第1款，│不明。    │            │期徒刑│
│  │      │    │        │      │與附表一編│          │            │肆月。│
│  │      │    │        │      │號49為想像│          │            │      │
│  │      │    │        │      │競合犯同一│          │            │      │
│  │      │    │        │      │案件，僅論│          │            │      │
│  │      │    │        │      │一罪）    │          │            │      │
├─┼───┼──┼────┼───┼─────┼─────┼──────┼───┤
│49│Ｄ○○│98年│臺南縣永│ｒ○○│ｒ○○趁夜│黃黑色    │本件係被告自│（與附│
│  │      │7月 │康市永勝│      │間無人看管│MOSSO牌單 │首。        │表一編│
│  │      │28日│街169 巷│      │之際，侵入│車1部（價 │            │號48為│
│  │      │零時│6號地下 │      │住宅竊盜（│值1萬元） │            │想像競│
│  │      │許  │停車場  │      │刑法321 第│，得手後流│            │合犯同│
│  │      │    │        │      │1項第1款）│向不明。  │            │一案件│
│  │      │    │        │      │          │          │            │，僅論│
│  │      │    │        │      │          │          │            │一罪）│
├─┼───┼──┼────┼───┼─────┼─────┼──────┼───┤
│50│ａ○○│98年│臺南市東│ｒ○○│ｒ○○徒手│黑色捷安特│本件係被告自│ｒ○○│
│  │      │5月 │區裕忠1 │      │竊盜（刑法│牌單車1部 │首。        │竊盜，│
│  │      │21日│街65 之1│      │320第1項）│（價值    │            │處有期│
│  │      │18時│號前    │      │          │17500元） │            │徒刑貳│
│  │      │許  │        │      │          │，得手後流│            │月。  │
│  │      │    │        │      │          │向不明。  │            │      │
├─┼───┼──┼────┼───┼─────┼─────┼──────┼───┤
│51│卯○○│98年│臺南市東│ｒ○○│ｒ○○侵入│黑白色美利│本件係被告自│ｒ○○│
│  │      │5月 │區○○路│      │住宅竊盜（│達牌單車1 │首。        │竊盜，│
│  │      │14日│280 之9 │      │刑法320第1│部（價值4 │            │處有期│
│  │      │19時│號停車場│      │項，侵入住│萬元），得│            │徒刑貳│
│  │      │16分│        │      │宅未據告訴│手後流向不│            │月。  │
│  │      │許  │        │      │）        │明。      │            │      │
├─┼───┼──┼────┼───┼─────┼─────┼──────┼───┤
│52│ Ｎ○ │98年│臺南縣永│ｒ○○│ｒ○○侵入│白色捷安特│本件係被告自│ｒ○○│
│  │      │6月1│康市復華│      │住宅竊盜（│牌單車1部 │首。        │竊盜，│
│  │      │日19│8街49巷 │      │刑法320第1│（價值1萬 │            │處有期│
│  │      │時許│17號    │      │項，侵入住│元），得手│            │徒刑貳│
│  │      │    │        │      │宅未據告訴│後由被告主│            │月。  │
│  │      │    │        │      │）        │動協同警方│            │      │
│  │      │    │        │      │          │取出交還被│            │      │
│  │      │    │        │      │          │害人。    │            │      │
├─┼───┼──┼────┼───┼─────┼─────┼──────┼───┤
│53│Ｂ○○│98年│臺南縣永│ｒ○○│ｒ○○徒手│白色美利達│本件係被告自│ｒ○○│
│  │      │8月1│康市大灣│      │竊盜（刑法│牌單車1部 │首。        │竊盜，│
│  │      │日1 │路2段10 │      │320第1項）│（價值3萬5│            │處有期│
│  │      │時30│36 弄5號│      │          │千元），得│            │徒刑貳│
│  │      │分許│前騎樓  │      │          │手後流向不│            │月。  │
│  │      │    │        │      │          │明。      │            │      │
├─┼───┼──┼────┼───┼─────┼─────┼──────┼───┤
│54│ｂ○○│98年│高雄市楠│ｒ○○│ｒ○○徒手│橙色無品牌│本件係被告自│ｒ○○│
│  │      │6月 │梓區南昌│      │竊盜（刑法│單車1部（ │首。        │竊盜，│
│  │      │底某│街201 巷│      │320 第1項 │價值約8500│            │處有期│
│  │      │日  │11 號   │      │）        │元），得手│            │徒刑貳│
│  │      │    │        │      │          │後流向不明│            │月。  │
│  │      │    │        │      │          │。        │            │      │
├─┼───┼──┼────┼───┼─────┼─────┼──────┼───┤
│55│ｋ○○│98年│高雄市楠│ｒ○○│ｒ○○徒手│紅色美利達│本件係被告自│ｒ○○│
│  │      │6月1│梓區新泰│      │竊盜（刑法│牌單車1部 │首。        │竊盜，│
│  │      │日19│街81 巷1│      │320第1項）│（價值1萬 │            │處有期│
│  │      │時許│號前    │      │          │元），得手│            │徒刑貳│
│  │      │    │        │      │          │後流向不明│            │月。  │
│  │      │    │        │      │          │。        │            │      │
├─┼───┼──┼────┼───┼─────┼─────┼──────┼───┤
│56│ｇ○○│98年│臺南縣永│ｒ○○│ｒ○○徒手│白色LOUIS │本件係被告自│ｒ○○│
│  │      │5月8│康市勝學│      │竊盜（刑法│GARNEAU 牌│首。        │竊盜，│
│  │      │日某│路260 巷│      │320 第1項 │單車1部（ │            │處有期│
│  │      │時  │3弄3號  │      │）        │價值1萬6千│            │徒刑貳│
│  │      │    │        │      │          │元），得手│            │月。  │
│  │      │    │        │      │          │後以6000至│            │      │
│  │      │    │        │      │          │7000元價格│            │      │
│  │      │    │        │      │          │賣給蘇國安│            │      │
│  │      │    │        │      │          │。        │            │      │
├─┼───┼──┼────┼───┼─────┼─────┼──────┼───┤
│57│ｏ○○│98年│臺南市北│ｒ○○│ｒ○○侵入│白色捷安特│本件係被告自│ｒ○○│
│  │      │6月 │區○○路│      │住宅竊盜（│牌單車1部 │首。        │竊盜，│
│  │      │18日│423 巷5 │      │刑法320第1│（價值1萬7│            │處有期│
│  │      │17時│號      │      │項，侵入住│千元），得│            │徒刑貳│
│  │      │許  │        │      │宅未據告訴│手後以9000│            │月。  │
│  │      │    │        │      │）        │元賣給吳寶│            │      │
│  │      │    │        │      │          │宗。      │            │      │
├─┼───┼──┼────┼───┼─────┼─────┼──────┼───┤
│58│ｓ○○│98年│臺南縣新│ｒ○○│ｒ○○侵入│白色捷安特│本件係被告自│ｒ○○│
│  │      │7月 │營市東學│      │住宅竊盜（│牌單車1部 │首。        │竊盜，│
│  │      │17日│路148 巷│      │刑法320第1│（價值1萬6│            │處有期│
│  │      │某時│1弄9號  │      │項，侵入住│千元），得│            │徒刑貳│
│  │      │許  │        │      │宅未據告訴│手後以2500│            │月。  │
│  │      │    │        │      │）        │元賣給「泉│            │      │
│  │      │    │        │      │          │仔」。    │            │      │
├─┼───┼──┼────┼───┼─────┼─────┼──────┼───┤
│59│ｐ○○│98年│臺南市東│ｒ○○│ｒ○○趁夜│火焰藍色捷│本件係被告自│ｒ○○│
│  │      │7月5│區裕永1 │      │間無人看管│安特牌單車│首。        │於夜間│
│  │      │日零│街67 號 │      │之際，侵入│1部（價值1│            │侵入住│
│  │      │時許│        │      │住宅竊盜（│萬5千元） │            │宅竊盜│
│  │      │    │        │      │刑法321 第│，得手後流│            │，處有│
│  │      │    │        │      │1項第1款）│向不明。  │            │期徒刑│
│  │      │    │        │      │          │          │            │肆月。│
├─┼───┼──┼────┼───┼─────┼─────┼──────┼───┤
│60│Ｕ○○│98年│高雄市楠│ｒ○○│ｒ○○侵入│紅白色美利│本件係被告自│ｒ○○│
│  │      │7月3│梓區惠民│      │住宅竊盜（│達牌單車1 │首。        │竊盜，│
│  │      │日16│路292 巷│      │刑法320第1│部（價值8 │            │處有期│
│  │      │時30│9號     │      │項，侵入住│千元），得│            │徒刑貳│
│  │      │分許│        │      │宅未據告訴│手後流向不│            │月。  │
│  │      │    │        │      │）        │明。      │            │      │
├─┼───┼──┼────┼───┼─────┼─────┼──────┼───┤
│61│ｄ○○│98年│高雄市三│ｒ○○│ｒ○○侵入│水藍色捷安│本件係被告自│ｒ○○│
│  │      │7月 │民區大享│      │住宅竊盜（│特牌單車1 │首。        │竊盜，│
│  │      │26日│路17 巷8│      │刑法320第1│部（價值1 │            │處有期│
│  │      │6時 │弄1號   │      │項，侵入住│萬元），得│            │徒刑貳│
│  │      │許  │        │      │宅未據告訴│手後流向不│            │月。  │
│  │      │    │        │      │）        │明。      │            │      │
├─┼───┼──┼────┼───┼─────┼─────┼──────┼───┤
│62│Ｚ○○│98年│高雄縣鳳│ｒ○○│ｒ○○侵入│黑紅色美利│本件係被告自│ｒ○○│
│  │      │7月 │山市保安│      │住宅竊盜（│達牌單車1 │首。        │竊盜，│
│  │      │18日│2街436  │      │刑法320第1│部（價值1 │            │處有期│
│  │      │15時│巷10 號 │      │項，侵入住│萬7千元） │            │徒刑貳│
│  │      │許  │前      │      │宅未據告訴│，得手後流│            │月。  │
│  │      │    │        │      │）        │向不明。  │            │      │
├─┼───┼──┼────┼───┼─────┼─────┼──────┼───┤
│63│申○○│98年│臺南縣仁│ｒ○○│ｒ○○徒手│藍白色美利│本件係被告自│ｒ○○│
│  │      │7月 │德鄉後壁│      │竊盜（刑法│達牌單車1 │首。        │竊盜，│
│  │      │14日│村德洋路│      │320第1項）│部（價值6 │            │處有期│
│  │      │21時│205 巷28│      │          │千元），得│            │徒刑貳│
│  │      │許  │號前    │      │          │手後流向不│            │月。  │
│  │      │    │        │      │          │明。      │            │      │
├─┼───┼──┼────┼───┼─────┼─────┼──────┼───┤
│64│ｊ○○│98年│臺南縣仁│ｒ○○│ｒ○○徒手│紅白色功學│本件係被告自│ｒ○○│
│  │      │7、8│德鄉後壁│      │竊盜（刑法│社單車1部 │首。        │竊盜，│
│  │      │月間│村忠義3 │      │320 第1項 │（價值8千 │            │處有期│
│  │      │某日│街23 號 │      │）        │元），得手│            │徒刑貳│
│  │      │    │        │      │          │後流向不明│            │月。  │
│  │      │    │        │      │          │。        │            │      │
├─┼───┼──┼────┼───┼─────┼─────┼──────┼───┤
│65│Ｆ○○│98年│臺南縣永│ｒ○○│ｒ○○徒手│黑色捷安特│本件係被告自│ｒ○○│
│  │      │5月 │康市勝利│      │竊盜（刑法│牌單車1部 │首。        │竊盜，│
│  │      │28日│街22 巷 │      │320第1項）│（價值4萬 │贓物由被害人│處有期│
│  │      │6-7 │25 號前 │      │          │元），得手│領回。      │徒刑貳│
│  │      │時許│        │      │          │後被告自動│            │月。  │
│  │      │    │        │      │          │配合警方取│            │      │
│  │      │    │        │      │          │出發還被害│            │      │
│  │      │    │        │      │          │人。      │            │      │
├─┼───┼──┼────┼───┼─────┼─────┼──────┼───┤
│66│Ｅ○○│98年│臺南市安│ｒ○○│ｒ○○侵入│白色捷安特│本件係被告自│ｒ○○│
│  │      │7月 │南區同安│      │住宅竊盜（│牌單車1部 │首。        │竊盜，│
│  │      │26日│路17 巷1│      │刑法320第1│（價值8千 │贓物由被害人│處有期│
│  │      │16時│弄18 號 │      │項，侵入住│元），得手│領回。      │徒刑貳│
│  │      │許  │        │      │宅未據告訴│後被告自動│            │月。  │
│  │      │    │        │      │）        │配合警方取│            │      │
│  │      │    │        │      │          │出發還被害│            │      │
│  │      │    │        │      │          │人。      │            │      │
├─┼───┼──┼────┼───┼─────┼─────┼──────┼───┤
│67│丁○○│98年│臺南縣永│ｒ○○│ｒ○○趁夜│藍色HASA牌│本件係被告自│ｒ○○│
│  │      │9月 │康市    │      │間無人看管│單車1部（ │首。        │於夜間│
│  │      │26日│中華    │      │之際，侵入│價值9千元 │贓物由被害人│侵入住│
│  │      │凌晨│路619 巷│      │住宅竊盜（│），得手後│領回。      │宅竊盜│
│  │      │某時│88 弄26 │      │刑法321 第│被告自動配│            │，處有│
│  │      │    │號      │      │1項第1款）│合警方取出│            │期徒刑│
│  │      │    │        │      │          │發還被害人│            │肆月。│
│  │      │    │        │      │          │。        │            │      │
├─┼───┼──┼────┼───┼─────┼─────┼──────┼───┤
│68│Ｘ○○│98年│臺南縣永│ｒ○○│ｒ○○侵入│藍白綠色美│本件係被告自│ｒ○○│
│  │      │6、7│康市大橋│      │住宅竊盜（│利達牌單車│首。        │竊盜，│
│  │      │月間│三街10巷│      │刑法320第1│1部（價值1│贓物由被害人│處有期│
│  │      │某日│20號5樓 │      │項，侵入住│萬元），得│領回。      │徒刑貳│
│  │      │    │之1     │      │宅未據告訴│手後被告自│            │月。  │
│  │      │    │        │      │）        │動配合警方│            │      │
│  │      │    │        │      │          │取出發還被│            │      │
│  │      │    │        │      │          │害人。    │            │      │
├─┼───┼──┼────┼───┼─────┼─────┼──────┼───┤
│69│Ｊ○○│98年│臺南市安│ｒ○○│ｒ○○徒手│白色美利達│本件係被告自│ｒ○○│
│  │      │5月 │南區北安│      │竊盜（刑法│牌單車1部 │首。        │竊盜，│
│  │      │中旬│路3段122│      │320第1項）│（價值1萬 │            │處有期│
│  │      │某日│巷2弄16 │      │          │元），得手│            │徒刑貳│
│  │      │晚間│號前    │      │          │後流向不明│            │月。  │
│  │      │    │        │      │          │。        │            │      │
├─┼───┼──┼────┼───┼─────┼─────┼──────┼───┤
│70│午○○│98年│臺南市北│ｒ○○│ｒ○○侵入│白色美利達│本件係被告自│ｒ○○│
│  │      │5月 │區育德3 │      │住宅竊盜（│牌單車1部 │首。        │竊盜，│
│  │      │下旬│街230 巷│      │刑法320第1│，（價值8 │            │處有期│
│  │      │某日│5號     │      │項，侵入住│千元），得│            │徒刑貳│
│  │      │上午│        │      │宅未據告訴│手後流向不│            │月。  │
│  │      │    │        │      │）        │明。      │            │      │
├─┼───┼──┼────┼───┼─────┼─────┼──────┼───┤
│71│黃○○│98年│臺南市南│ｒ○○│ｒ○○趁夜│黑色不詳品│本件係被告自│ｒ○○│
│  │      │6月 │區仁南四│      │間無人看管│牌單車1部 │首。        │於夜間│
│  │      │上旬│街45 號 │      │之際，侵入│，得手後流│            │侵入住│
│  │      │某日│        │      │住宅竊盜（│向不明。  │            │宅竊盜│
│  │      │凌晨│        │      │刑法321 第│          │            │，處有│
│  │      │    │        │      │1項第1款）│          │            │期徒刑│
│  │      │    │        │      │          │          │            │肆月。│
├─┼───┼──┼────┼───┼─────┼─────┼──────┼───┤
│72│巳○○│98年│臺南市南│ｒ○○│ｒ○○徒手│藍色捷安特│本件係被告自│ｒ○○│
│  │（同29│8月7│區○○路│      │竊盜（刑法│牌單車1部 │首。        │竊盜，│
│  │被害人│日12│1段113巷│      │第320條第1│（價值1萬5│            │處有期│
│  │）    │時許│65弄9號 │      │項）      │千元），得│            │徒刑貳│
│  │      │    │前      │      │          │手後流向不│            │月。  │
│  │      │    │        │      │          │明。      │            │      │
├─┼───┼──┼────┼───┼─────┼─────┼──────┼───┤
│73│Ｇ○○│98年│臺南市東│ｒ○○│ｒ○○徒手│銀色美利達│本件係被告自│ｒ○○│
│  │      │5月6│區崇德三│      │竊盜（刑法│牌單車1部 │首。        │竊盜，│
│  │      │日15│街78號前│      │320第1項）│（價值8千 │            │處有期│
│  │      │時許│        │      │          │元），得手│            │徒刑貳│
│  │      │    │        │      │          │後流向不明│            │月。  │
│  │      │    │        │      │          │。        │            │      │
└─┴───┴──┴────┴───┴─────┴─────┴──────┴───┘
附表二：
（98年度偵字第12130號案件：編號1至7）
（98年度偵字第14255號案件：編號8至10）
┌─┬───┬──┬──┬───┬─────────┬───┬─────┬────┐
│編│      │犯罪│犯罪│      │                  │竊後所│自首與否、│        │
│號│被害人│時間│地點│ 被告 │犯罪方式及所犯法條│得之物│贓證物是否│ 宣告刑 │
│  │      │    │    │      │                  │流向  │領回      │        │
├─┼───┼──┼──┼───┼─────────┼───┼─────┼────┤
│1 │Ａ○○│98年│臺南│ｒ○○│ｒ○○以釣竿懸掛釣│將竊得│被告ｒ○○│ｒ○○於│
│  │      │8月5│市安│      │鉤，持手電筒照明自│之物賣│自首而查獲│夜間踰越│
│  │      │日凌│南區│      │被害人住處鐵捲門通│予蘇國│，另被告蘇│門扇侵入│
│  │      │晨3 │郡安│      │氣口縫隙進入，先竊│安。  │國安自動繳│住宅竊盜│
│  │      │時許│路6 │      │取鐵捲門搖控器，得│      │回所購買之│，處有期│
│  │      │    │段55│      │手後以搖控器開啟鐵│      │物，並發還│徒刑伍月│
│  │      │    │巷60│      │捲門，入內竊取電鋸│      │予被害人。│，扣案黑│
│  │      │    │號  │      │3台、切台1台、釘槍│      │          │色釣魚竿│
│  │      │    │    │      │7部、高爾夫球具1組│      │          │壹支、手│
│  │      │    │    │      │。（刑法第321 第1 │      │          │電筒貳支│
│  │      │    │    │      │項第1款、第2款）  │      │          │均沒收。│
├─┼───┼──┼──┼───┼─────────┼───┼─────┼────┤
│2 │壬○○│98年│臺南│ｒ○○│ｒ○○以釣竿懸掛釣│將車號│車號      │ｒ○○於│
│  │      │8月 │縣永│      │鉤，持手電筒照明自│3S 80 │3S-2580號 │夜間踰越│
│  │      │13日│康市│      │被害人住處鐵捲門通│號自小│自小客車、│門扇侵入│
│  │      │凌晨│網寮│      │氣口縫隙進入，先竊│客車2 │車號      │住宅竊盜│
│  │      │零時│里永│      │取置於機車上之鐵捲│面車牌│3S-2580號 │，處有期│
│  │      │許  │二街│      │門搖控器，得手後以│丟棄於│自小客車鑰│徒刑拾月│
│  │      │    │193 │      │搖控器開啟鐵捲門，│國姓橋│匙、掌上型│，扣案黑│
│  │      │    │巷1 │      │入內竊取藍色背包1 │下，竊│電腦各1台 │色釣魚竿│
│  │      │    │弄3 │      │個（內有新台幣1萬5│得現金│經被害人領│壹支、手│
│  │      │    │號  │      │千元），及在屋內竊│供己花│回。      │電筒貳支│
│  │      │    │    │      │得車號3S-2580號自 │用。  │          │均沒收。│
│  │      │    │    │      │小客車鑰匙，並以此│      │          │        │
│  │      │    │    │      │竊得該車及車上掌上│      │          │        │
│  │      │    │    │      │型電腦一台離去作為│      │          │        │
│  │      │    │    │      │代步之用。（刑法第│      │          │        │
│  │      │    │    │      │321條第1項第1款、 │      │          │        │
│  │      │    │    │      │第2款）           │      │          │        │
├─┼───┼──┼──┼───┼─────────┼───┼─────┼────┤
│3 │戌○○│98年│臺南│ｒ○○│ｒ○○以釣竿懸掛釣│竊得現│被告ｒ○○│ｒ○○於│
│  │      │8月 │市東│      │鉤，持手電筒照明自│金供己│自首而查獲│夜間踰越│
│  │      │18日│區裕│      │被害人住處鐵捲門通│花用，│。        │門扇侵入│
│  │      │凌晨│敬二│      │氣口縫隙進入，先竊│酒類賣│勞力士手錶│住宅竊盜│
│  │      │3時 │街  │      │取置屋內之鐵捲門搖│予姓名│1支經被害 │，處有期│
│  │      │許  │115 │      │控器，得手後以搖控│年籍不│人領回。  │徒刑伍月│
│  │      │    │號  │      │器開啟鐵捲門，入內│詳之人│          │，扣案黑│
│  │      │    │    │      │竊取新台幣6萬5千元│。    │          │色釣魚竿│
│  │      │    │    │      │，董蘇台身分證1張 │      │          │壹支、手│
│  │      │    │    │      │、董蘇台駕照1張、 │      │          │電筒貳支│
│  │      │    │    │      │中國信託信用卡3張 │      │          │均沒收。│
│  │      │    │    │      │、台新銀行信用卡1 │      │          │ｒ○○意│
│  │      │    │    │      │張、台灣企銀存摺2 │      │          │圖為自己│
│  │      │    │    │      │本、台灣企銀˙代收│      │          │不法之所│
│  │      │    │    │      │簿1本、董莊阿葉印 │      │          │有，以不│
│  │      │    │    │      │章1科、董蘇台印章1│      │          │正方法由│
│  │      │    │    │      │顆、勞力士手錶1只 │      │          │自動付款│
│  │      │    │    │      │、各式酒類11瓶（紅│      │          │設備取得│
│  │      │    │    │      │酒6瓶、XO3瓶、VSOP│      │          │他人之物│
│  │      │    │    │      │瓶）、手機2支（三 │      │          │，處有期│
│  │      │    │    │      │星牌SGH-L768 型序 │      │          │徒刑貳月│
│  │      │    │    │      │號356604/01/008823│      │          │。      │
│  │      │    │    │      │/4號內含0000000000│      │          │        │
│  │      │    │    │      │號SIM卡；NOKIA牌  │      │          │        │
│  │      │    │    │      │6233型序          │      │          │        │
│  │      │    │    │      │000000000000000號 │      │          │        │
│  │      │    │    │      │內函0000000000號  │      │          │        │
│  │      │    │    │      │SIM卡）等物，得手 │      │          │        │
│  │      │    │    │      │後於同日凌晨4時許 │      │          │        │
│  │      │    │    │      │，持其中被害人之妻│      │          │        │
│  │      │    │    │      │董蘇台所有之臺灣企│      │          │        │
│  │      │    │    │      │銀仁德分行帳號    │      │          │        │
│  │      │    │    │      │00000000000號帳戶 │      │          │        │
│  │      │    │    │      │提款卡，至臺南市北│      │          │        │
│  │      │    │    │      │區某自動提款機盜領│      │          │        │
│  │      │    │    │      │10萬元供己花用。（│      │          │        │
│  │      │    │    │      │刑法第321條第1項第│      │          │        │
│  │      │    │    │      │1款、第2款、同法第│      │          │        │
│  │      │    │    │      │339條之2第1項）   │      │          │        │
├─┼───┼──┼──┼───┼─────────┼───┼─────┼────┤
│4 │Ｑ○○│98年│臺南│ｒ○○│ｒ○○以釣竿懸掛釣│將車號│被告ｒ○○│ｒ○○於│
│  │      │8月 │市安│      │鉤，持手電筒照明自│KX6-  │自首而查獲│夜間踰越│
│  │      │20日│南區│      │被害人住處鐵捲門通│799號 │，另被告陳│門扇侵入│
│  │      │凌晨│郡安│      │氣口縫隙進入，先竊│重機車│福賢自動繳│住宅竊盜│
│  │      │3時 │路6 │      │取置於車庫內之鐵捲│，棄置│回BENQ牌液│，處有期│
│  │      │許  │段55│      │門搖控器，得手後以│於離被│晶電視，並│徒刑伍月│
│  │      │    │巷18│      │搖控器開啟鐵捲門，│害人住│發還予被害│，扣案黑│
│  │      │    │號  │      │入內竊取BENQ牌32吋│處約1 │人。      │色釣魚竿│
│  │      │    │    │      │液晶電視1台、謝信 │百公尺│          │壹支、手│
│  │      │    │    │      │雄駕照2張、身分證1│路旁，│          │電筒貳支│
│  │      │    │    │      │張、健保卡1張、現 │將BENQ│          │均沒收。│
│  │      │    │    │      │金新台幣3900元、手│牌液晶│          │        │
│  │      │    │    │      │機1支（易利信牌內 │電視1 │          │        │
│  │      │    │    │      │含0000000000號SIM │台賣予│          │        │
│  │      │    │    │      │佧），及車號      │知情之│          │        │
│  │      │    │    │      │KX6-799號重機車， │陳福賢│          │        │
│  │      │    │    │      │作為搬運液晶電視之│，現金│          │        │
│  │      │    │    │      │用。（刑法第321第1│花光，│          │        │
│  │      │    │    │      │項第1款、第2款）  │其餘物│          │        │
│  │      │    │    │      │                  │品丟棄│          │        │
│  │      │    │    │      │                  │。    │          │        │
├─┼───┼──┼──┼───┼─────────┼───┼─────┼────┤
│5 │亥○○│98年│臺南│ｒ○○│ｒ○○以釣竿懸掛釣│將車號│贓物由被害│ｒ○○攜│
│  │      │8月 │市北│      │鉤，持手電筒照明自│0931- │人領回。  │帶兇器踰│
│  │      │24日│區文│      │被害人住處鐵捲門通│GF車牌│          │越門扇竊│
│  │      │7時 │賢二│      │氣口縫隙進入，先竊│2面拆 │          │盜，處有│
│  │      │35分│街  │      │取置於車庫內之鐵捲│下，變│          │期徒刑拾│
│  │      │許  │121 │      │門搖控器，得手後以│造成車│          │月，扣案│
│  │      │    │巷21│      │搖控器開啟鐵捲門，│號0931│          │黑色釣魚│
│  │      │    │號  │      │持其所有客觀上足對│-GE， │          │竿壹支、│
│  │      │    │    │      │人之生命、身體、安│並懸掛│          │手電筒貳│
│  │      │    │    │      │全構成威脅，具有危│在上開│          │支、Ｙ字│
│  │      │    │    │      │險性之Y字型扳手及 │竊得之│          │型扳手壹│
│  │      │    │    │      │老虎鉗各1支，入內 │車號  │          │支及老虎│
│  │      │    │    │      │將車牌號碼0931-GF │3S-   │          │鉗壹支均│
│  │      │    │    │      │車牌2面拆下（刑法 │2580號│          │沒收。  │
│  │      │    │    │      │第216條、第212條、│自小客│          │ｒ○○行│
│  │      │    │    │      │第321第1項第2款、 │車上，│          │使變造特│
│  │      │    │    │      │第3款，侵入住宅未 │以防止│          │許證，足│
│  │      │    │    │      │據告訴）          │警方查│          │以生損害│
│  │      │    │    │      │                  │緝。  │          │於公眾及│
│  │      │    │    │      │                  │      │          │他人，處│
│  │      │    │    │      │                  │      │          │有期徒刑│
│  │      │    │    │      │                  │      │          │參月。  │
├─┼───┼──┼──┼───┼─────────┼───┼─────┼────┤
│6 │宇○○│98年│臺南│ｒ○○│ｒ○○以釣竿懸掛釣│      │被告ｒ○○│ｒ○○於│
│  │      │8月 │市安│      │鉤，持手電筒照明自│      │自首而查獲│夜間踰越│
│  │      │27日│南區│      │被害人住處鐵捲門通│      │。        │門扇侵入│
│  │      │凌晨│安和│      │氣口縫隙進入，先竊│      │贓物由被害│住宅竊盜│
│  │      │某時│路5 │      │取置於車庫內之鐵捲│      │人領回    │，處有期│
│  │      │    │段  │      │門搖控器，得手後以│      │          │徒刑伍月│
│  │      │    │336 │      │搖控器開啟鐵捲門，│      │          │。扣案黑│
│  │      │    │巷5 │      │入內未發現欲竊之物│      │          │色釣魚竿│
│  │      │    │弄20│      │，僅竊得全峰牌藍色│      │          │壹支、手│
│  │      │    │號  │      │搖控器1支、咖啡色 │      │          │電筒貳支│
│  │      │    │    │      │遙控器1支而離去。 │      │          │均沒收。│
│  │      │    │    │      │（刑法第321第1項第│      │          │        │
│  │      │    │    │      │1款、第2款）      │      │          │        │
├─┼───┼──┼──┼───┼─────────┼───┼─────┼────┤
│7 │薛陳秀│98年│臺南│ｒ○○│ｒ○○以釣竿懸掛釣│竊得之│駕照1張、 │ｒ○○於│
│  │美    │8月 │市南│      │鉤，持手電筒照明自│現金供│機車行照2 │夜間踰越│
│  │      │27日│區西│      │被害人住處鐵捲門通│己花用│張、機車保│門扇侵入│
│  │      │凌晨│門路│      │氣口縫隙進入，先竊│，手機│險卡1張、 │住宅竊盜│
│  │      │某時│1段 │      │取置於車庫內之鐵捲│丟棄。│綠色旅行袋│，處有期│
│  │      │    │223 │      │門搖控器，得手後以│      │1個、黑色 │徒刑伍月│
│  │      │    │巷10│      │搖控器開啟鐵捲門，│      │手提包1個 │，扣案黑│
│  │      │    │弄33│      │入內至屋內客廳桌上│      │等物由被害│色釣魚竿│
│  │      │    │號  │      │竊得被害人綠色旅行│      │人領回。  │壹支、手│
│  │      │    │    │      │袋及黑色手提包各一│      │          │電筒貳支│
│  │      │    │    │      │個，袋內有被害人身│      │          │均沒收。│
│  │      │    │    │      │分證1張、駕照1張、│      │          │        │
│  │      │    │    │      │機車行照2張、機車 │      │          │        │
│  │      │    │    │      │保險卡1張、新台幣2│      │          │        │
│  │      │    │    │      │千元、陽信銀行金融│      │          │        │
│  │      │    │    │      │卡1張、行動電話2支│      │          │        │
│  │      │    │    │      │（現代牌、三星牌）│      │          │        │
│  │      │    │    │      │等物。（刑法第321 │      │          │        │
│  │      │    │    │      │第1項第1款、第2款 │      │          │        │
│  │      │    │    │      │）                │      │          │        │
├─┼───┼──┼──┼───┼─────────┼───┼─────┼────┤
│8 │吳唐明│98年│臺南│ｒ○○│曾義烜於98年7月初 │將車內│蘇國安主動│ｒ○○共│
│  │時    │8月 │縣將│曾義烜│，將車號3L-1472號 │汽車音│交付汽車音│同竊盜，│
│  │      │11日│軍鄉│      │自小客車，以新台幣│響拆除│響後，為警│處有期徒│
│  │      │19時│忠興│      │3萬5千元代價賣予吳│以新台│循線查獲。│刑參月。│
│  │      │許  │村忠│      │寶宗之妻子○○○後│幣1千 │汽車音響1 │        │
│  │      │    │興12│      │，仍保留該車其中1 │元代價│組由被害人│        │
│  │      │    │之7 │      │副鑰匙，其於98年8 │賣予蘇│領回。    │        │
│  │      │    │號  │      │月初某日，明知鄭承│國安。│          │        │
│  │      │    │    │      │峰欲竊取該車，仍交│      │          │        │
│  │      │    │    │      │付該車鑰匙予ｒ○○│      │          │        │
│  │      │    │    │      │作為犯罪工具，鄭承│      │          │        │
│  │      │    │    │      │峰遂1人徒手竊取該 │      │          │        │
│  │      │    │    │      │車，得手後作為代步│      │          │        │
│  │      │    │    │      │之用，並於翌日（12│      │          │        │
│  │      │    │    │      │日）棄置於子○○○│      │          │        │
│  │      │    │    │      │住處附近空地。（刑│      │          │        │
│  │      │    │    │      │法第320條第1項）  │      │          │        │
├─┼───┼──┼──┼───┼─────────┼───┼─────┼────┤
│9 │玄○○│98年│臺南│ｒ○○│持其所有客觀上足對│將車牌│被告ｒ○○│ｒ○○攜│
│  │      │8月 │縣官│      │人之生命、身體、安│號碼F5│自首而查獲│帶兇器竊│
│  │      │13日│田鄉│      │全構成威脅，具有危│-9725 │。        │盜，處有│
│  │      │7時 │隆本│      │險性之Y字型板手及 │車牌2 │          │期徒刑伍│
│  │      │40分│村復│      │老虎鉗各1支，將車 │面，懸│          │月。扣案│
│  │      │許  │興街│      │牌號碼F5-9725車牌2│掛在編│          │Y字型板 │
│  │      │    │18號│      │面拆下（刑法第321 │號10之│          │手壹支及│
│  │      │    │旁  │      │第1項第3款）      │自小客│          │老虎鉗壹│
│  │      │    │    │      │                  │車作為│          │支均沒收│
│  │      │    │    │      │                  │竊盜之│          │。      │
│  │      │    │    │      │                  │工具，│          │        │
│  │      │    │    │      │                  │後棄置│          │        │
│  │      │    │    │      │                  │在臺南│          │        │
│  │      │    │    │      │                  │縣西港│          │        │
│  │      │    │    │      │                  │大橋下│          │        │
│  │      │    │    │      │                  │。    │          │        │
├─┼───┼──┼──┼───┼─────────┼───┼─────┼────┤
│10│Ｖ○○│98年│臺南│ｒ○○│駕駛懸掛車牌號碼  │將    │蘇國安主動│ｒ○○竊│
│  │      │8月 │市中│      │F5-9725車牌2面之自│HERAN │交付液晶電│盜，處有│
│  │      │16日│華西│      │小客車，進入該址「│牌液晶│視後，為警│期徒刑參│
│  │      │零時│路2 │      │御宿汽車旅館」231 │電視1 │循線查獲。│月。    │
│  │      │56分│段  │      │號房休息，離去時竊│台以  │贓物由被害│        │
│  │      │許  │581 │      │取房內HERAN牌42 吋│7500元│人領回。  │        │
│  │      │    │號  │      │液晶電視1台。（刑 │賣予蘇│          │        │
│  │      │    │    │      │法第320條第1項）  │國安。│          │        │
└─┴───┴──┴──┴───┴─────────┴───┴─────┴────┘

司法院資訊處製作；財團法人民間司法改革基金會備份。
